【裁判字號】    91,訴,6315
【裁判日期】    920120
【裁判案由】    給付貨款
【裁判全文】
臺灣臺北地方法院民事判決  九十一年度訴字第六三一五號
    原      告  奇勝電器(台灣)股份有限公司
?
    法定代理人  甲○○
    訴訟代理人  丁○○
    被      告  長瑋工程股份有限公司
?
    法定代理人  丙○○○
                            號.
    訴訟代理人  乙○○      住.
右當事人間請求給付貨款事件，本院判決如左：
    主    文
被告應給付原告新台幣壹佰陸拾肆萬陸仟佰陸拾伍元，及自民國九十一年十一月六
日起至清償日止，按年息百分之五計算之利息。
訴訟費用由被告負擔。
本判決於原告以新台幣伍拾伍萬元供擔保後，得假執行。
    事    實
甲、原告方面：
一、聲明：除假執行擔保金額外，如主文所示。
二、陳述：被告自民國八十九年七月起至九十年五月止，陸續向原告購買電子控制照
    明系統，已受領全部貨品無誤，尚欠部分貨款一百六十四萬六千三百六十五元未
    付，屢向被告催討，均置之不理，為此依買賣之法律關係提起本件訴訟。又退貨
    應有簽收單，原告沒有退貨清單。
三、證據：提出統一發票十三紙影本為證。
乙、被告方面：
一、聲明：駁回原告之訴。
二、陳述：被告於九十一年一月有退貨一部分尚未與原告核對，退貨清單在原告處，
    沒有辦法核對，無法証明退貨的金額，不知道要扣多少。
    理    由
一、本件原告起訴主張被告自民國八十九年七月起至九十年五月止，陸續向原告購買
    電子控制照明系統，已受領全部貨品無誤，尚欠部分貨款一百六十四萬六千三百
    六十五元未付，爰依買賣之法律關係，請求被告給付貨款等語。被告則以其於九
    十一年一月有退貨一部分尚未與原告核對，退貨清單在原告處，沒有辦法核對，
    無法証明退貨的金額，不知道要扣多少等語置辯。
二、原告主張被告自八十九年七月起至九十年五月止，陸續向原告購買電子控制照明
    系統，被告已受領全部貨品，尚欠部分貨款一百六十四萬六千三百六十五元未付
    等事實，業據原告提出統一發票十三紙為證，並為被告所不爭執，堪信為真實。
三、按稱買賣者，謂當事人約定一方移轉財產權於他方，他方支付價金之契約，民法
    第三百四十五條有明文規定。又按原告對於自己主張之事實已盡證明之責後，被
    告對其主張，如抗辯其不實並提出反對之主張者，則被告對其反對之主張，亦應
    負證明之責，此為舉證責任分擔之原則（最高法院十八年度上字第二八五五號判
    例意旨參照）。當事人主張有利於己之事實者，就其事實有舉證責任，民事訴訟
    法第二百七十七條亦定有明文。查兩造就系爭貨品之數量、價格既意思表示一致
    而成立買賣契約，原告依約即應交付買賣標的物，被告則負有受領買賣標的物及
    給付價金之義務。現原告已依約交付系爭貨品由被告受領完畢，被告自應依約給
    付買賣價金。本件被告就原告所主張之貨款金額尚未付清，並不爭執，惟以有部
    分貨品退貨，退貨金額應予扣除相抗辯，則依舉證責任之分配，被告自應就此確
    實之退貨金額有利於己之事實，負舉證責任。惟被告陳稱退貨清單在原告處，無
    法核對並証明退貨的金額，不知道要扣多少等語，原告陳稱退貨應有簽收單，沒
    有退貨清單等語，尚難認被告已舉證以實其說，本院自無從予以審酌，是其所辯
    ，尚非可採。
四、從而，原告依買賣契約法律關係請求被告給付貨款壹佰陸拾肆萬陸仟佰陸拾伍
    元，及自支付命令送達翌日（即九十一年十一月六日）起至清償日止，按年息百
    分之五計算之利息，為有理由，應予准許。
五、原告陳明願供擔保，請求宣告假執行，核無不合，茲酌定相當之擔保金額，予以
    准許。
六、結論：
    本件原告之訴，為有理由，依民事訴訟法第七十八條、第三百九十條第二項，判
    決如主文。
中      華      民      國    九十二    年      一      月    二十    日
                                            民事第六庭法      官  林惠瑜
右為正本係照原本作成
如對本判決上訴，須於判決送達後廿日內向本院提出上訴狀
中      華      民      國    九十二    年      一      月     二十   日
                                                      法院書記官  林桂玉


司法院資訊處製作；財團法人民間司法改革基金會備份。
